ACORDAO-COMPLETO-2348200

ACÓRDÃO DE RELAÇÃO

ACÓRDÃO DE RELAÇÃO 1757/2019 ATA 7/2019 - SEGUNDA CÂMARA

Acórdão 1757/2019-TCU-Segunda Câmara
	Tratam os autos de recurso de reconsideração interposto por Francisco de Assis Germano Arruda e Victor Samuel Cavalcante da Ponte, contra os termos do Acórdão 4723/2018-TCU-Segunda Câmara, que julgou irregulares as contas dos recorrentes.
	considerando que, de acordo com o exame de admissibilidade efetuado pela Secretaria de Recursos, os recorrentes ingressaram com os pedidos em análise fora do prazo previsto no art. 33, in fine, da Lei 8.443/92, e não apresentaram fatos novos capazes de suplantar a intempestividade verificada, para que possam ser admitidos nos termos do art. 285, § 2º, do Regimento Interno;
	considerando os pareceres uniformes da Serur e do Ministério Público junto ao TCU, pelo não conhecimento dos recursos pelas razões acima expostas;
	ACORDAM os ministros do Tribunal de Contas da União, reunidos em sessão do 2ª Câmara, com fundamento nos arts. 32, parágrafo único; e 33 da Lei 8.443/92; c/c os arts. 143, inciso IV, alínea "b" e § 3º; e 285, § 2º, do Regimento Interno, em não conhecer dos recursos de reconsideração interpostos por Francisco de Assis Germano Arruda e Victor Samuel Cavalcante da Ponte, por serem intempestivos e por não apresentarem fatos novos; e fazer a determinação, dando ciência desta deliberação aos interessados.
1. Processo TC-Processo 012.968/2005-0 (PRESTAÇÃO DE CONTAS - Exercício: 2004) 
	1.1. Apensos: Processo 012.576/2005-0 (RELATÓRIO DE AUDITORIA) 
	1.2. Responsáveis: Antonio Roberto de Sousa Paulino (XXX.647.364-XX) ; Bolivar Tarrago Moura Neto (XXX.836.500-XX) ; Cezar Santos Alvarez (XXX.268.260-XX) ; Francisco Tadeu Barbosa de Alencar (XXX.844.204-XX) ; Francisco de Assis Germano Arruda (XXX.970.463-XX) ; Glauben Teixeira de Carvalho (XXX.174.244-XX) ; Jorge Eduardo Martins Moraes (XXX.770.307-XX) ; João Emilio Gazzana (XXX.947.920-XX) ; Luiz Ethewaldo de Albuquerque Guimaraes (XXX.141.923-XX) ; Marcos Caramuru de Paiva (XXX.393.691-XX) ; Nilde Pereira Sabbat (XXX.772.021-XX) ; Osmar Nelson Frota (XXX.010.977-XX) ; Pedro Eugênio de Castro Toledo Cabral (XXX.763.984-XX) ; Pedro Wilson Carrano Albuquerque (XXX.907.927-XX) ; Ricardo Massao Matsushima (XXX.206.848-XX) ; Roberta Carvalho de Alencar (XXX.261.603-XX) ; Roberto Smith (XXX.320.438-XX) ; Sergio Rosa Ferrao (XXX.434.518-XX) ; Valeria Saques (XXX.894.558-XX) ; Vera Maria Rodrigues Ponte (XXX.540.603-XX) ; Victor Samuel Cavalcante da Ponte (XXX.091.107-XX) 
	1.3. Recorrentes: Victor Samuel Cavalcante da Ponte (XXX.091.107-XX) ; Francisco de Assis Germano Arruda (XXX.970.463-XX) 
	1.4. Órgão/Entidade: Banco do Nordeste do Brasil S.A.
	1.5. Relator: Ministro Aroldo Cedraz
	1.6. Representante do Ministério Público: Subprocurador-Geral Lucas Rocha Furtado
	1.7. Relator da deliberação recorrida: Ministro José Mucio Monteiro
	1.8. Unidades Técnicas: Secretaria de Recursos (SERUR) ; Secretaria do TCU no Estado do Ceará (Sec-CE) .
	1.9. Representação legal: Savio Cavalcante da Ponte (6922/OAB-CE) e outros, representando Victor Samuel Cavalcante da Ponte; Haroldo Maia Junior e outros, representando Banco do Nordeste do Brasil S.A.; Cláudio Chaves Arruda (13162/OAB-CE) e outros, representando Francisco de Assis Germano Arruda e Roberto Smith. 
	1.10. Determinações/Recomendações/Orientações: 
	1.10.1. determinar à Secretaria de Recursos do TCU que proceda à análise de mérito do recurso de reconsideração interposto por Roberto Smith (R001, peça 54 dos autos) .

Segunda Câmara

Banco do Nordeste do Brasil S.A.

Antonio Roberto de Sousa Paulino (XXX.647.364-XX); Bolivar Tarrago Moura Neto (XXX.836.500-XX); Cezar Santos Alvarez (XXX.268.260-XX); Francisco Tadeu Barbosa de Alencar (XXX.844.204-XX); Francisco de Assis Germano Arruda (XXX.970.463-XX); Glauben Teixeira de Carvalho (XXX.174.244-XX); Jorge Eduardo Martins Moraes (XXX.770.307-XX); João Emilio Gazzana (XXX.947.920-XX); Luiz Ethewaldo de Albuquerque Guimaraes (XXX.141.923-XX); Marcos Caramuru de Paiva (XXX.393.691-XX); Nilde Pereira Sabbat (XXX.772.021-XX); Osmar Nelson Frota (XXX.010.977-XX); Pedro Eugênio de Castro Toledo Cabral (XXX.763.984-XX); Pedro Wilson Carrano Albuquerque (XXX.907.927-XX); Ricardo Massao Matsushima (XXX.206.848-XX); Roberta Carvalho de Alencar (XXX.261.603-XX); Roberto Smith (XXX.320.438-XX); Sergio Rosa Ferrao (XXX.434.518-XX); Valeria Saques (XXX.894.558-XX); Vera Maria Rodrigues Ponte (XXX.540.603-XX); Victor Samuel Cavalcante da Ponte (XXX.091.107-XX)

ACORDAO-COMPLETO-2358494

Acórdão 4466/2019 - Segunda Câmara

ACORDAO-COMPLETO-2427586

Acórdão 10199/2020 - Segunda Câmara

AROLDO CEDRAZ

Ministro José Mucio Monteiro

Savio Cavalcante da Ponte (6922/OAB-CE) e outros, representando Victor Samuel Cavalcante da Ponte; Haroldo Maia Junior e outros, representando Banco do Nordeste do Brasil S.A.; Cláudio Chaves Arruda (13162/OAB-CE) e outros, representando Francisco de Assis Germano Arruda e Roberto Smith.

Subprocurador-Geral Lucas Rocha Furtado

PRESTAÇÃO DE CONTAS (PC)

Secretaria de Recursos (SERUR); Secretaria do TCU no Estado do Ceará (Sec-CE).